【裁判字號】    95,國,18
【裁判日期】    950815
【裁判案由】    國家賠償
【裁判全文】
臺灣板橋地方法院民事裁定                95年度國字第18號
原      告  甲○○
訴訟代理人  鍾志宏律師
原告與被告台北縣五股鄉公所間國家賠償事件，本院裁定如下：
    主  文
原告應於本裁定送達後十日內，提出記載完全之準備書狀於本院
，並以繕本或影本直接通知他造。
    理  由
一、按審判長如認言詞辯論之準備尚未充足，得定期間命當事人
    依第265 條至第267 條之規定，提出記載完全之準備書狀或
    答辯狀，並得命其就特定事項詳為表明或聲明所用之證據，
    此觀之民事訴訟法第268 條規定即明。
二、被告原告應於主文所定期限內，提出記載完全之書狀，並就
    下列事項詳為表明或聲明所用之證據：
  (一)原告主張雖：因本事件受傷於民國93年12月5 日住院，於同
    年93年11月出院，住院6 日期間由配偶看護，出後院第一個
    月由配偶全日看護，第二個月至第六個月由配偶半日看護云
    云。惟依原告所提出之診斷證明書（即原證七），僅記載病
    人住院期間需人看護，至於出院後是否仍須人看護，所需看
    護係全日或半日，上開診斷證明書均未記載，則不能證明原
    告出院後仍有6 個月之期間需人看護，原告就出院後6 個月
    須人看護之事實，應另提出診斷證明書加以證明。
  (二)原告雖主張：骨板骨釘取出手術費用為1 萬7 千元，疤痕結
    痂消除手術須費8,750 元云云，惟骨板骨釘手術部未提出證
    據證明，疤痕結痂消除手術部分，所提醫療費用收據總計僅
    為1,750元，自應就舉證不足部分再提出證據證明。
  (三)原告雖主張：自93年12月5 日起一年無法工作，工作損失為
    50萬4 千元云，並提出93年度扣繳憑單1 件為證。惟查上開
    扣繳憑單之扣繳義務人即為原告，且係本件事故發生後始製
    作，證明能力低落，原告應提出事後前3 年度（即90、91、
    92年度）之扣繳憑單作為本院認定其年收入之證據。復查原
    告主張自93年12月5 日本件事故發生後一年無法工作，此部
    分並未提出任何診斷證明書作為證據，原告自應補提。
  (四)原告雖主張：勞動能力減損15萬元云云，惟並未具體陳明原
    告係從事何種性質之工作，因本件事件致勞動能力減損之比
    例為若干，勞動能力減損之期間為何，此部分原告主張之訴
    訟標的並未特定，應具體陳明。又原告主張勞動能力減損之
    比例除未具體陳明外，且未有任何診斷書加以證明，原告亦
    應補提。
  (五)原告雖主張：94年約增加人事費用49萬1 千元，使得94年獲
    利銳減51萬元，爰請求慰撫200 萬元云云。惟查原告主張增
    加之人事費用，與獲利減少部分，並未舉證以實其說，且縱
    有該部分之損失，係屬財產上之損害賠償問題，無從於精神
    之慰撫金項下審酌。因此，原告如欲請求此部分之損失，應
    於財產之損失項下另予詳列，並表明證據。
三、依民事訴訟法第268條，裁定如主文。
中    華    民    國    95    年    8     月    15    日
                  民事第三庭    法  官  何君豪
正本係照原本作成
本件不得抗告
中    華    民    國    95    年    8     月    15    日
                                書記官  蕭興南


司法院資訊處製作；財團法人民間司法改革基金會備份。
